【裁判字號】    98,交聲,398
【裁判日期】    980824
【裁判案由】    違反道路交通管理處罰條例聲明異議
【裁判全文】
臺灣新竹地方法院交通事件裁定         98年度交聲字第398號
移送機關    交通部公路總局新竹區監理所新竹市監理站
異  議  人
即受處分人  甲○○
上列異議人即受處分人因違反道路交通管理處罰條例案件，對於
交通部公路總局新竹區監理所民國98年6 月26日竹監新四字第裁
51 -ZIB140986 號違反道路交通管理事件裁決處分聲明異議，本
院裁定如下：
    主  文
異議駁回。
    理  由
一、原處分意旨略以：異議人即受處分人甲○○於民國98年5 月
    6 日下午3 時20分許，駕駛車牌號碼2337─MY號自用小客車
    ，行經國道三號高速公路南下31公里處，以時速111 公里之
    速度，超速21公里行駛，經內政部警政署國道公路警察局第
    九警察隊木柵分隊（下稱木柵分隊）員警以雷射測速儀測速
    後，填製公警局交字第ZIB140986 號舉發違反道路交通管理
    事件通知單（下稱舉發通知單），舉發異議人違反道路交通
    管理處罰條例第33條第1 項第1 款規定。異議人於收受上開
    舉發單後，不服舉發事實，向原處分機關提出申訴，惟經原
    處分機關函請舉發機關調查後，舉發機關即內政部警政署國
    道公路警察局第九警察隊於98年6 月15日以公警九交字第09
    80971343號函覆認異議人確有前述違規行為，原處分機關乃
    於98年6 月26日以竹監新四字第裁51-ZIB140986號違反道路
    交通管理事件裁決書（下稱裁決書），依據道路交通管理處
    罰條例第33條第1 項第1 款之規定，裁處異議人新臺幣（下
    同）3,500 元罰鍰，並記違規點數1 點（漏載同條例第63條
    第1 項第1 款）。
二、聲明異議意旨略以：員警舉發當時儀器操作是否處於正常狀
    態，且照片所顯示之數據是否確為異議人當時所駕駛之車輛
    之實際時速亦有疑義等語。
三、按汽車行駛高速公路及快速公路，應依速限標誌指示，高速
    公路及快速公路交通管制規則第5 條第1 項前段定有明文。
    又汽車行駛於高速公路、快速公路或設站管制之道路，不遵
    使用限制、禁止、行車管制及管理事項之管制規則而行車速
    度超過規定之最高速限或低於規定之最低速限，處汽車駕駛
    人3,000 元以上6,000 元以下罰鍰；汽車駕駛人，違反道路
    交通管理處罰條例第33條第1 項者，除依該條款之規定處以
    罰鍰外，並記違規點數1 點，道路交通管理處罰條例第33條
    第1 項第1 款、第63條第1 項第1 款分別定有明文。
四、經查：
（一）經查，異議人即受處分人於98年5 月6 日下午3 時20分許
      ，駕駛車牌號碼2337─MY號自用小客貨車行經國道3 號高
      速公路南下31公里處，經警以雷射測距測速儀器（器號UX
      015185）測得其行車速度為每小時111 公里，已逾該路段
      法定最高速限（即每小時90公里）21公里，遂由儀器攝錄
      存檔，有舉發通知單影本、裁決書、違規採證照片1 張等
      附卷可稽。
（二）次查，本件員警使用之雷射測距測速儀器（器號UX015185
      ），該雷射測速儀為LTI 廠牌，規格是125Hz 照相式，檢
      定合格單號碼為：JOGB0000000 號，檢定日期為97年8 月
      27日，有效期限至98年8 月31日等情，此有本院職權調取
      之經濟部標準檢驗局雷射測速儀檢定合格證書1 紙在卷可
      稽，是本件舉發時間在該儀器有效期限內，復無證據證明
      該機器有故障之情形，堪認其所測得之數據應屬可信。而
      舉發人員本身即國道公路警察局第九警察隊木柵分隊員警
      ，在高速公路執行交通違規稽查工作屬其重要職務之一，
      就儀器之操作實施必有相當的教育訓練，應可排除人為操
      作疏失之可能性。是以本件執勤員警所使用上開雷達測速
      儀所測得之數據，其精確度當無庸置疑。
（三）再者，此一雷射測距測速儀器係以雷射光束（不見光）直
      接瞄準行進中之車輛，屬「單點單台」之測速方式，車輛
      如有超出設定之速限即立刻鎖定攝錄存檔，雖當時有多部
      車輛同時入鏡，惟儀器係針對該車進行偵測採證，在無遮
      蔽之情況下，儀器之偵測不受其他車輛行進之影響，亦有
      內政部警政署國道公路經查局第九警察隊98年6 月15日公
      警九交字第0980971343號函文在卷可稽，是由上開說明得
      見，該儀器屬「單點單台」測速，自不會同時偵測多輛車
      輛或受其他車輛影響，亦即儀器只要察覺行進中有超速車
      輛即會加以鎖定並攝錄存證，而員警再將攝錄存證之檔案
      翻拍後加以舉發，依據上開偵測程序應可排除異議人所說
      舉發錯誤之情況，異議人辯稱雖有該照片仍無法證明其所
      駕駛之車輛有違規超速之辯詞應不足採信。
五、從而，本件異議人確有前揭時間、地點，行車速度超過規定
    之最高時速21公里之違規行為，已堪認定。原處分機關認異
    議人有前述違規行為，援引上揭道路交通管理處罰條例第33
    條第1 項第1 款（漏載第63條第1 項第1 款）、違反道路交
    通管理事件統一裁罰基準及處理細則規定，裁處異議人3500
    元罰鍰、並記違規點數1 點，於法相合，亦屬允當，本件異
    議為無理由，應予駁回。
六、依道路交通案件處理辦法第19條，裁定如主文。
中    華    民    國    98    年    8     月    24    日
                       交通法庭  法  官  李毓華
以上正本證明與原本無異。
如不服本裁定，應於裁定送達後5日內向本院提出抗告狀。
中    華    民    國    98    年    8     月    24    日
                                 書記官  陳美利


司法院資訊處製作；財團法人民間司法改革基金會備份。
